# 固定资产折旧方法

提问人：hdzhangc 时间：2013-03-18 12:06:48
各位同事： 大家好！ 咨询一个问题：企业固定资产折旧方法是否可以变更？融资租入固定资产折旧方法是否可以变更？谢谢！

回答人：chenyiwei
根据《企业会计准则第 4 号——固定资产》：
第十七条 企业应当根据与固定资产有关的经济利益的预期实现方式，合理选择固定资产折旧方法。可选用的折旧方法包括年限平均法、工作量法、双倍余额递减法和年数总和法等。 固定资产的折旧方法一经确定，不得随意变更。但是，符合本准则第十九条规定的除外。
第十九条 企业至少应当于每年年度终了，对固定资产的使用寿命、预计净残值和折旧方法进行复核。 使用寿命预计数与原先估计数有差异的，应当调整固定资产使用寿命。 预计净残值预计数与原先估计数有差异的，应当调整预计净残值。 与固定资产有关的经济利益预期实现方式有重大改变的，应当改变固定资产折旧方法。 固定资产使用寿命、预计净残值和折旧方法的改变应当作为会计估计变更。